臺灣板橋地方法院刑事判決　　　　　　　　　　　　　九十一年度訴字第三三三號
　　公　訴　人　臺灣板橋地方法院檢察署檢察官
　　被　　　告　甲○○
右列被告因違反毒品危害防制條例案件，經提起公訴（九十年度偵字第四四三六號）
，本院判決如左：
    主  文
甲○○施用第一級毒品，累犯，處有期徒刑捌月。
    事  實
一、甲○○前曾多次因違反麻醉藥品管理條例、毒品危害防制條例案件，經判刑確定
    ，並定應執行刑，入監服刑、假釋、撤銷假釋執行殘刑，民國九十年四月二十日
    縮刑期滿執行完畢出監，另因施用第二級毒品安非他命違反毒品危害防制條例案
    件，經觀察、勒戒後，認無繼續施用毒品之傾向，由臺灣板橋地方法院檢察署檢
    察官於民國八十八年三月八日，以八十八年度偵字第四二六四號為不起訴處分確
    定。甲○○又基於施用毒品之概括犯意，自八十八年五月底起至八十八年六月二
    十八日止，因施用第二級毒品安非他命，再經本院裁定令入戒治處所施以強制戒
    治，並經臺灣板橋地方法院檢察署檢察官偵查起訴，嗣經本院判處有期徒刑四月
    確定。惟甲○○仍不知悔改，於九十年五月底至同年八月二十九日被查獲前一小
    時許，連續在臺北縣三峽鎮○○路一三四巷一號施用第二級毒品安非他命，於同
    年八月二十九日被查獲後驗尿前二十六小時內之某時，在上開處所施用第一級毒
    品海洛因一次，嗣為警於九十年八月二十九日二十二時許，在上開處所查獲，經
    本院裁定令入戒治處所施以強制戒治，就施用第二級毒品安非他命部分，另經本
    院以九十年度易字第三四○五號判決在案。
二、案經臺灣板橋地方法院移送臺灣板橋地方法院檢察署檢察官偵查起訴。
　　理  由
一、訊據被告甲○○固不否認有施用第一級毒品海洛因之事實，惟辯稱係購買安非他
    命施用後，因覺得藥效奇怪，經詢問賣主後始知摻有海洛因云云。惟查：
  (1)被告係因於九十年八月二十九日二十二時許經警查獲並驗尿後，坦承施用第二級
    毒品安非他命，經起訴後於本院九十年度易字第三四○五號審理中，因發現被告
    尿液另有嗎啡陽性反應，始知前情，有昭信科技顧問股份有限公司濫用藥物陽性
    檢體檢驗報告附卷可佐。被告於本院另案訊問時已坦承施用海洛因（九十年十一
    月十三日審判筆錄，見偵查卷第六頁），經移送檢察官訊問時則供稱：「九十年
    五月間，在我家吸到朋友二手煙，因我只吸安非他命」，「只有這一次吸到二手
    煙，因朋友在我家吸食海洛因」（偵查卷第二十二頁背面），於本院審理中先則
    矢口否認施用海洛因，亦否認曾自承施用海洛因，僅稱可能係誤吸到二手煙，要
    求複驗尿液（九十一年二月二十六日訊問筆錄），經告稱若非共處於狹小之密閉
    空間並故意大量吸入氣體，應不致於尿液中代謝出煙毒反應，並告知氣相層析質
    譜分析法之精確度後，又改稱尿液確為其所有，但只有吸安非他命，不知為何被
    驗出嗎啡反應（九十一年三月十五日審判筆錄），旋改稱「我確實有吸食海洛因
    ，但是我是在吸食之後覺得怪怪的，才問藥頭，藥頭才告訴我那是安非他命與海
    洛因混合在一起的毒品」（同前審判筆錄），另就施用時間、方法、來源等節，
    所供均顛倒反覆，難以憑採。又被告陳稱係以新台幣一千元購買○‧五公克之安
    非他命供己吸食，然海洛因交易價格高出安非他命甚鉅，被告於尿液中驗得之嗎
    啡濃度遠高於閾值濃度，已難想像以此價格購得之安非他命竟摻有大量海洛因成
    分，又海洛因及安非他命分屬中樞神經抑制劑及中樞神經興奮劑之性質，對生理
    反應之影響恰為相反，亦難想像於混合後販賣或同時施用，其所辯因不知情而誤
    為施用之情節，顯然有違經驗法則，無非為飾卸之詞而難置信，惟其前揭施用第
    一級毒品之自白則與事實相符，仍堪採信。
  (2)公訴意旨固認為被告係在九十年五月間某日施用第一級毒品海洛因一次，而於同
    年八月二十九日經警查獲後，尿液驗得毒品海洛因陽性反應。惟查，公訴意旨無
    非以被告於偵查中辯稱誤吸到海洛因「二手煙」之時間為據，惟海洛因經注射入
    人體後，約八○％於二十四小時內自尿液排出，一般而言，尿液中能否驗出嗎啡
    陽性反應與其投與量、投與途徑、採尿時間、個人體質及檢驗方法靈敏度關，一
    般而言海洛因代謝物嗎啡之平均可檢出時限約為二十六小時（行政院衛生署藥物
    食品檢驗局八十一年九月八日（八一）藥檢壹字第八一一四八八五號函參照），
    而被告尿液中驗得嗎啡成分濃度甚高，應可認定被告係在九十年八月二十九日經
    警查獲後採尿前二十六小時內之某時施用第一級毒品海洛因。
  (3)被告前因施用第二級毒品安非他命違反毒品危害防制條例案件，經觀察、勒戒後
    ，認無繼續施用毒品之傾向，由臺灣板橋地方法院檢察署檢察官於為不起訴處分
    確定，又因連續施用第二級毒品安非他命，經本院裁定令入戒治處所施以強制戒
    治，並經臺灣板橋地方法院檢察署檢察官偵查起訴，嗣經本院判處有期徒刑四月
    確定，此有臺灣板橋地方法院檢察署檢察官八十八年度偵字第四二六四號不起訴
    處分書、同署檢察官八十九年度毒偵字第三四六四號聲請簡易判決處刑書及台灣
    高等法院檢察署刑案記錄簡覆表附卷可稽。綜據前述，其犯行堪予認定，自應依
    法論科。
二、核被告所為，係犯毒品危害防制條例第十條第一項之施用第一級毒品罪。被告前
    曾多次因違反麻醉藥品管理條例、毒品危害防制條例案件，經判刑確定，並定應
    執行刑，入監服刑、假釋、撤銷假釋執行殘刑，於九十年四月二十日縮刑期滿執
    行完畢出監，有臺灣高等法院檢察署刑案記錄簡覆表一份可按，其於刑之執行完
    畢後五年之內再犯有期徒刑以上之罪，為累犯，應依刑法第四十七條之規定加重
    其刑。爰審酌被告有多項施用毒品前科，素行不佳，甫因施用毒品罪經本院判決
    確定，旋復觸犯本罪，顯見戒除毒癮之意志薄弱，犯後猶反覆供詞、飾詞圖卸，
    未見悔改之意，不容輕縱，惟念其犯行係戕害自身，對社會治安之危害尚非甚鉅
    等一切情狀，量處如主文所示之刑，以示懲儆。
據上論斷，應依刑事訴訟法第二百九十九條第一項前段，毒品危害防制條例第十條第
一項、第二十條第三項前段，刑法第十一條前段、第四十七條，判決如主文。
本案經檢察官張云綺到庭執行職務。
中　　　華　　　民　　　國　　九十一　　年　　　三　　　月　　二十二　　日
                          臺灣板橋地方法院刑事第五庭
                                        法  官  王  偉  光
右正本證明與原本無異。
如不服本判決，應於判決送達後十日內向本院提出上訴狀 。
                                        書記官  簡  永  聰
中　　　華　　　民　　　國　　八十九　　年　　 十一 　　月　　二十五　　日
附錄本案論罪科刑法條全文：
毒品危害防制條例第十條：
施用第一級毒品者，處六月以上五年以下有期徒刑。
施用第二級毒品者，處三年以下有期徒刑。
